臺灣彰化地方法院刑事判決              100年度易字第704號
公  訴  人  臺灣彰化地方法院檢察署檢察官
被      告  NGUYEN VA.
上列被告因竊盜案件，經檢察官提起公訴（100 年度偵字第2759
號），被告就被訴事實為有罪之陳述，本院進行簡式審判程序，
判決如下：
    主  文
NGUYEN VAN TUONG（阮文強）犯結夥竊盜罪，處有期徒刑陸月，
如易科罰金，以新臺幣壹仟元折算壹日。
    事  實  及  理  由
一、犯罪事實：NGUYEN VAN TUONG（中文譯名阮文強，下稱阮文
    強）與姓名年籍不詳綽號「阿俊」、「阿雄」之越南籍成年
    男子2 人共同基於意圖為自己不法所有之犯意聯絡，由「阿
    俊」騎乘不知情之阮氏草所有、車牌號碼833-JJB 號重型機
    車搭載阮文強，「阿雄」則騎乘車牌號碼095-DNY 號重型機
    車搭載不知情之郭水仙，於民國100 年1 月26日下午5 時36
    分許，結夥3 人共同前往彰化縣和美鎮道○路535 號7-11便
    利商店，以由阮文強下手竊取陳列在架上的高粱酒4 瓶（容
    量750CC 及600CC 各2 瓶，價值共新臺幣【下同】2,400 元
    ），取得高粱酒後，藏放於「阿俊」所攜帶的包包內，「阿
    雄」則偕同不知情之郭水仙在櫃檯向店員購買購物袋，移轉
    店員注意力之方式，共同竊取該便利商店由林怡瑄管理之高
    粱酒4 瓶得手。嗣於同日下午6 時許，林怡瑄發覺遭竊報警
    處理，經調閱監視器畫面而查悉上情。
二、前項犯罪事實，有下列證據可資為佐：
  (一)被告阮文強於警詢、偵查中之自白。
  (二)證人即該7-11便利商店店長林怡瑄於警詢之證言。
  (三)證人即當時在場之郭水仙於警詢、偵查中之證言。
  (四)證人即車牌號碼833-JJB 號重型機車車主阮氏草於警詢之證
    述。
  (五)監視器錄影翻拍照片12張。
  (六)車牌號碼833-JJB 號、095-DNY 號重型機車之車輛詳細資料
    報表各1 紙。
三、按行為後法律有變更者，適用行為時之法律。但行為後之法
    律有利於行為人者，適用最有利於行為人之法律，刑法第2
    條第1 項定有明文。查被告於行為後，刑法第321 條第第1
    項之規定，已於100 年1 月26日經總統以華總一義字第1000
    0015561 號令修正公布，並自同年1 月28日起生效施行，修
    正前刑法第321 條第1 項規定：「犯竊盜罪而有左列情形之
    一者，處六月以上、五年以下有期徒刑：一、於夜間侵入住
    宅或有人居住之建築物、船鑑或隱匿其內而犯之者。二、毀
    越門扇、牆垣或其他安全設備而犯之者。三、攜帶兇器而犯
    之者。四、結夥三人以上而犯之者。五、乘火災、水災或其
    他災害之際而犯之者。六、在車站或埠頭而犯之者。」，修
    正後刑法第321 條第1 項則規定：「犯竊盜罪而有下列情形
    之一者，處六月以上、五年以下有期徒刑，得併科新臺幣十
    萬元以下罰金：一、侵入住宅或有人居住之建築物、船艦或
    隱匿其內而犯之者。二、毀越門扇、牆垣或其他安全設備而
    犯之者。三、攜帶兇器而犯之者。四、結夥三人以上而犯之
    者。五、乘火災、水災或其他災害之際而犯之者。六、在車
    站、埠頭、航空站或其他供水、陸、空公眾運輸之舟、車、
    航空機內而犯之者。」，修正後本條項之法定刑度，已從原
    未有得併科罰金之情形，提高為得併科罰金，且修正後之刑
    法第321 條第1 項第1 款之構成要件刪除「於夜間」之限制
    ，就該款加重條件擴大不論於夜間或非夜間侵入住宅或有人
    居住之建築物、船艦或隱匿其內而犯之者，均有其適用，又
    修正後之同條項第6 款，除原所定之在車站或埠頭而犯之外
    ，另增加在「航空站或其他供水、陸、空公眾運輸之舟、車
    、航空機內」犯竊盜罪亦有其適用，經比較結果，修正後之
    刑法第321 條第1 項規定較不利於被告，依刑法第2 條第1
    項前段之規定，應適用被告行為時法即修正前之刑法第321
    條第1 項之規定論處。
四、核被告阮文強所為，係犯修正前刑法第321 條第1 項第4 款
    之結夥竊盜罪。被告與姓名年籍不詳綽號「阿俊」、「阿雄
    」之成年男子就上開犯罪事實，有犯意聯絡及行為分擔，為
    共同正犯。爰審酌被告不思循正當途逕獲取財物，竟夥同他
    人竊取高粱酒，及其竊盜之手段、所得財物價值、犯罪參與
    程度、智識程度等一切情狀，量處如主文所示之刑，並諭知
    易科罰金之折算標準。
五、據上論斷，依刑事訴訟法第273 條之1 第1 項、第299 條第
    1 項前段、第310 條之2 、第454 條第1 項，刑法第2 條第
    1 項前段、第28條、第41條第1 項前段，修正前刑法第321
    條第1 項第4 款，判決如主文。
六、如不服本判決，得於判決書送達之日起10日內，以書狀敘述
    理由，向本院提出上訴。
中    華    民    國   100    年    7     月    18    日
                  刑事第八庭          法  官 王素珍
以上正本證明與原本無異。
如不服本判決應於收受判決後10日內向本院提出上訴書狀，並應
敘述具體理由；其未敘述上訴理由者，應於上訴期間屆滿後20日
內向本院補提理由書（均須按他造當事人之人數附繕本）「切勿
逕送上級法院」。
告訴人或被害人對於判決如有不服具備理由請求檢察官上訴者，
其上訴期間之計算係以檢察官收受判決正本之日期為準。
中    華    民    國   100    年    7     月    28    日
                                      書記官  廖春慧
附錄本案論罪科刑法條：
修正前刑法第321條
犯竊盜罪而有左列情形之一者，處6月以上、5年以下有期徒刑：
一、於夜間侵入住宅或有人居住之建築物、船艦或隱匿其內而犯
    之者。
二、毀越門扇、牆垣或其他安全設備而犯之者。
三、攜帶兇器而犯之者。
四、結夥三人以上而犯之者。
五、乘火災、水災或其他災害之際而犯之者。
六、在車站或埠頭而犯之者。
前項之未遂犯罰之。